---
title: "COVID-MS"
author: "Tim Schatto-Eckrodt"
output: 
    html_document:
      css: style.css
---

```{r setup, include=FALSE}
knitr::opts_chunk$set(echo = TRUE)
```

```{r, include=FALSE, echo=FALSE}
options(stringsAsFactors=FALSE)
library(readr)
library(magrittr)
library(dplyr)
library(tidyr)
library(ggplot2)
library(plotly)
library(scales)
library(reactable)
library(stringr)

list.age_means <- list(
  "A00-A04"=mean(0:4),
  "A05-A14"=mean(5:14),
  "A15-A34"=mean(15:34),
  "A35-A59"=mean(35:59),
  "A60-A79"=mean(60:79),
  "A80+"=mean(80:99)
)

county_list <- unique(unlist(lapply(stringr::str_split(list.files("meta_data"), pattern = "_"), `[`, 1)))

county_id_list <- c()
population_list <- c()
cases7_per_100k_list <- c()
county_name_list <- c()
last_updated_list <- c()
for (county in county_list) {
    if (county != "RKI") {
    meta_json <- jsonlite::read_json(paste0("meta_data/", county, "_meta.json"))
    population <- meta_json$features[[1]]$attributes$EWZ
    cases7_per_100k <- meta_json$features[[1]]$attributes$cases7_per_100k
    county_name <- meta_json$features[[1]]$attributes$county
    last_updated <- meta_json$features[[1]]$attributes$last_update
    last_updated <- substr(last_updated, 1, 10)
    
    county_id_list <- c(county_id_list, county)
    population_list <- c(population_list, population)
    cases7_per_100k_list <- c(cases7_per_100k_list, cases7_per_100k)
    county_name_list <- c(county_name_list, county_name)
    last_updated_list <- c(last_updated_list, last_updated)
    }
}
df.meta <- data.frame(
  "county_id" = county_id_list,
  "county_name" = county_name_list,
  "population" = population_list,
  "cases7_per_100k" = cases7_per_100k_list,
  "last_updated" = last_updated_list
)

RKI_COVID19 <- read_csv("meta_data/RKI_COVID19.csv")

df <- RKI_COVID19 %>% 
    filter(IdLandkreis %in% df.meta$county_id) %>% 
    mutate(Meldedatum = lubridate::parse_date_time(Meldedatum, "%Y/%m/%d %H:%M:%S")) %>% 
    mutate(Meldedatum_date = lubridate::date(Meldedatum)) %>% 
    filter(NeuerFall >= 0) %>% 
    dplyr::group_by(Meldedatum_date, Landkreis) %>% 
    summarise(
        cases = sum(AnzahlFall),
        deaths = sum(AnzahlTodesfall),
        recovered = sum(AnzahlGenesen),
        .groups = "drop"
    ) %>% 
    rename(county_name = Landkreis) %>% 
    select(
        county_name,
        Meldedatum_date,
        cases,
        deaths,
        recovered
    )

df <- left_join(
  data.frame(
    Meldedatum_date = seq(
      min(df$Meldedatum_date), 
      max(df$Meldedatum_date), 
      by="days")) %>% 
      dplyr::slice(rep(1:n(), length(df.meta$county_id))) %>% 
      arrange(Meldedatum_date) %>% 
      mutate(county_name = rep(
        df.meta$county_name, 
        n()/length(df.meta$county_id))), 
  df, 
  by = c("Meldedatum_date", "county_name")) %>% 
    mutate(across(where(is.numeric), ~ tidyr::replace_na(.x, 0))) %>% 
    left_join(df.meta, by = c("county_name")) %>% 
    mutate(population = as.numeric(population)) %>% 
    group_by(county_name) %>% 
    arrange(Meldedatum_date) %>% 
    mutate(i = zoo::rollsum(cases, k = 7, align = "right", fill = 0)) %>% 
    mutate(i = (i/population)*100000) %>% 
    mutate(across(c(cases, deaths, recovered), cumsum, .names = "{col}_kum")) %>% 
    arrange(desc(Meldedatum_date)) %>% 
    ungroup() %>% 
    rename(sieben_tage_inzidenz = i)


df.meta <- df.meta %>% 
    left_join(
        df %>% 
            group_by(county_name) %>% 
            summarise(
                total_cases = sum(cases), 
                total_deceased = sum(deaths), 
                total_recovered = sum(recovered)
            ),
        by = "county_name"
    ) %>% 
    mutate(
        current_cases = total_cases - (total_deceased + total_recovered),
        case_rate_percent = (current_cases/population)*100,
        death_rate_percent = (total_deceased/total_cases)*100
    )

total_cases <- df.meta[df.meta$county_name == "SK Münster", "total_cases"]
total_deceased <- df.meta[df.meta$county_name == "SK Münster", "total_deceased"]
total_recovered <- df.meta[df.meta$county_name == "SK Münster", "total_recovered"]
current_cases <- df.meta[df.meta$county_name == "SK Münster", "current_cases"]
case_rate_percent <- df.meta[df.meta$county_name == "SK Münster", "case_rate_percent"]
death_rate_percent <- df.meta[df.meta$county_name == "SK Münster", "death_rate_percent"]

fig.inzidenz <- df %>% 
    rename(Datum = Meldedatum_date) %>%
    mutate(county_name = stringr::str_replace(county_name, regex(".* "), "")) %>% 
    ggplot(aes(x = Datum, y = sieben_tage_inzidenz, color = county_name)) +
    geom_hline(yintercept = 50, color = "#bf0000", size = 0.25) +
    geom_hline(yintercept = 35, color = "#e80000", size = 0.25) +
    geom_line() +
    labs(
        title = "7-Tage-Inzidenz über Zeit",
        y = "7-Tage-Inzidenz",
        x = "Datum",
        color = ""
    ) +
    theme_minimal()

fig.cases <- df %>% 
    filter(county_name == "SK Münster") %>% 
    pivot_longer(ends_with("_kum")) %>% 
    mutate(name = factor(
        name, 
        levels = c("cases_kum", "recovered_kum", "deaths_kum"),
        labels = c("Fälle", "Genesen", "Verstorben")
    )) %>% 
    rename(Datum = Meldedatum_date) %>%
    mutate(county_name = stringr::str_replace(county_name, regex(".* "), "")) %>% 
    ggplot(aes(x = Datum, y = value, fill = name)) +
    geom_area(position = position_dodge(width = 1)) +
    scale_fill_manual(values = c("#e41a1c", "#4daf4a", "black")) +
    labs(
        title = "Kumulierte Fälle in Münster über Zeit",
        y = "Kumulierte Fälle",
        x = "Datum",
        fill = ""
    ) +
    theme_minimal()


df.groups <- RKI_COVID19 %>% 
    filter(IdLandkreis %in% df.meta$county_id) %>% 
    mutate(Meldedatum = lubridate::parse_date_time(Meldedatum, "%Y/%m/%d %H:%M:%S")) %>% 
    mutate(Meldedatum_month = paste(
        lubridate::year(Meldedatum), 
        stringr::str_pad(lubridate::month(Meldedatum), 2, "0", side = "left"),
        sep = "_")) %>% 
    filter(NeuerFall >= 0) %>% 
    select(Meldedatum_month, Landkreis, Geschlecht, Altersgruppe, AnzahlFall) %>% 
    pivot_longer(c(Geschlecht, Altersgruppe)) %>% 
    slice(rep(1:n(), .$AnzahlFall)) %>%
    dplyr::group_by(Meldedatum_month, Landkreis) %>% 
    count(value) %>% 
    mutate(total = sum(n)/2) %>% 
    mutate(p = n/total) %>% 
    ungroup() %>% 
    rename(county_name = Landkreis) %>% 
    left_join(df.meta, by = "county_name") %>% 
    mutate(n_100k = (n/as.numeric(population))*100000)

fig.age_groups <- df.groups %>% 
    #filter(county_name == "SK Münster") %>% 
    filter(value != "unbekannt") %>% 
    filter(!(value %in% c("M", "W"))) %>% 
    mutate(Meldedatum_month = as.POSIXct(as.Date(lubridate::parse_date_time(Meldedatum_month, "%Y_%m")))) %>%
    mutate(county_name = stringr::str_replace(county_name, regex(".* "), "")) %>% 
    ggplot(aes(x = Meldedatum_month, y = n_100k, fill = value)) +
    facet_grid(rows = vars(county_name)) +
    geom_area() +
    #scale_x_datetime() +
    scale_fill_brewer(palette = "Dark2") +
    labs(
        title = "Inzidenz nach Altersgruppen über Zeit",
        y = "Fälle pro 100.000 Einwohner",
        x = "Datum",
        fill = ""
    ) +
    theme_minimal()

fig.mean_age <- RKI_COVID19 %>% 
    mutate(Meldedatum = lubridate::parse_date_time(Meldedatum, "%Y/%m/%d %H:%M:%S")) %>% 
    mutate(Meldedatum_month = paste(
        lubridate::year(Meldedatum), 
        stringr::str_pad(lubridate::month(Meldedatum), 2, "0", side = "left"),
        sep = "_")) %>% 
    mutate(Meldedatum_month = as.POSIXct(as.Date(lubridate::parse_date_time(Meldedatum_month, "%Y_%m")))) %>%
    filter(NeuerFall >= 0) %>% 
    select(Meldedatum_month, Altersgruppe, AnzahlFall) %>% 
    filter(Altersgruppe != "unbekannt") %>% 
    slice(rep(1:n(), .$AnzahlFall)) %>%
    mutate(Altersgruppe_num = unlist(lapply(Altersgruppe, function(x) {list.age_means[[x]]}))) %>% 
    select(Meldedatum_month, Altersgruppe_num) %>% 
    group_by(Meldedatum_month) %>% 
    summarise(y = mean(Altersgruppe_num), n = n()) %>% 
    ungroup() %>% 
    ggplot(aes(x = Meldedatum_month, y = y, group = 1)) +
    geom_line() +
    scale_x_datetime() +
    labs(
        title = "Geschätzes Durchschnittsalter der Infizierten über Zeit",
        y = "Alter",
        x = "Datum",
        fill = ""
    ) +
    theme_minimal()

fig.gender <- df.groups %>% 
    filter(value != "unbekannt") %>% 
    filter((value %in% c("M", "W"))) %>% 
    mutate(Meldedatum_month = as.POSIXct(as.Date(lubridate::parse_date_time(Meldedatum_month, "%Y_%m")))) %>%
    mutate(county_name = stringr::str_replace(county_name, regex(".* "), "")) %>% 
    ggplot(aes(x = Meldedatum_month, y = n_100k, fill = value)) +
    facet_grid(rows = vars(county_name)) +
    geom_bar(stat = "identity", position = position_stack()) +
    geom_crossbar(aes(
        y = ((total/population)*100000)/2, 
        xmin = Meldedatum_month - 10, 
        xmax = Meldedatum_month + 10),
        size = .25
    ) +
    scale_x_datetime() +
    scale_fill_manual(values = c("#66a61e", "#7570b3")) +
    labs(
        title = "Inzidenz nach Geschlecht über Zeit",
        y = "Fälle pro 100.000 Einwohner",
        x = "Datum",
        fill = ""
    ) +
    theme_minimal()
```

Das RKI meldet eine 7-Tage-Inzidenz für Münster von ```r round(as.numeric(df.meta[df.meta$county_name == "SK Münster", "cases7_per_100k"]), 2)```. Es sind gerade etwa ```r current_cases```[^note_estimated] Personen an COVID-19 erkrankt (etwa ```r round(case_rate_percent, 2)```% der Münsteraner*innen).

Insgesamt sind seit März 2020 ```r total_cases``` Personen an COVID-19 erkrankt, wobei davon ingesamt etwa ```r total_recovered```[\(^1\)](#fn1) Personen wieder genesen und ```r total_deceased``` verstorben sind. Die Todesrate beträgt für Münster ```r round(death_rate_percent, 2)```%.

```{r echo=FALSE, out.width = "98%", out.height= "350px"}
df.meta %>% select(
  county_name, 
  cases7_per_100k, 
  current_cases,
  case_rate_percent,
  death_rate_percent,
  total_cases, 
  total_recovered, 
  total_deceased,
) %>% 
  mutate(county_name = stringr::str_replace(county_name, regex(".* "), "")) %>% 
  mutate(across(where(is.numeric), round, 2)) %>% 
  reactable(
    compact = TRUE, borderless = TRUE, striped = TRUE, highlight = TRUE,
    columns = list(
      county_name = colDef(name = "Name", minWidth = 120),
      cases7_per_100k = colDef(name = "7-Tage-Inzidenz"),
      current_cases = colDef(name = "Aktuelle Fälle"),
      case_rate_percent = colDef(name = "Inzidenz"),
      death_rate_percent = colDef(name = "Todesrate"),
      total_cases = colDef(name = "Fälle"),
      total_recovered = colDef(name = "Genesen"),
      total_deceased = colDef(name = "Verstorben")
    ),
    columnGroups = list(
      colGroup(name = "Insgesamt", columns = c("total_cases", "total_recovered", "total_deceased"))
    )
  )
```

```{r echo=FALSE, out.width = "98%", out.height= "350px"}
ggplotly(fig.inzidenz, tooltip = c("x", "y"), dynamicTicks = TRUE) %>% 
  plotly::config(displayModeBar = FALSE) %>% 
  plotly::style(visible="legendonly", traces = c(3,4,5,6,8,9)) %>% 
  plotly::layout(legend = list(orientation = "h", x = 0, y = -0.3))
ggplotly(fig.cases, tooltip = c("x", "y"), dynamicTicks = TRUE) %>% 
  plotly::config(displayModeBar = FALSE) %>% 
  plotly::layout(legend = list(orientation = "h", x = 0, y = -0.3))
```

```{r echo=FALSE, out.width = "98%", out.height= "900px"}
ggplotly(fig.gender, tooltip = c("x", "y"), dynamicTicks = TRUE) %>% 
    plotly::config(displayModeBar = FALSE) %>% 
    plotly::layout(legend = list(orientation = "h", x = 0, y = -0.1))
````
```{r echo=FALSE, out.width = "98%", out.height= "350px"}
ggplotly(fig.mean_age, tooltip = c("x", "y"), dynamicTicks = TRUE) %>% 
    plotly::config(displayModeBar = FALSE) %>% 
    plotly::layout(legend = list(orientation = "h", x = 0, y = -0.1))
```

<hr>

Alle Daten stammen aus dem [COVID-19 Datenhub](https://npgeo-corona-npgeo-de.hub.arcgis.com), aktueller Stand: `r df.meta[df.meta$county_name == "SK Münster", "last_updated"]`. Es werden Zahlen aus den Datensätzten [RKI COVID19](https://npgeo-corona-npgeo-de.hub.arcgis.com/datasets/dd4580c810204019a7b8eb3e0b329dd6_0) und [RKI Corona Landkreise](https://npgeo-corona-npgeo-de.hub.arcgis.com/datasets/917fc37a709542548cc3be077a786c17_0) berichtet.

[^note_estimated]: Die Anzahl der genesenen Personen und damit auch die Anzahl der aktuell infizierten Personen wird nur geschätzt, da das Ende einer Infektion nicht gemeldet wird. (s.h. [Disclaimer zu Genesenen](https://www.arcgis.com/home/item.html?id=f10774f1c63e40168479a1feb6c7ca74))

