---
title: "COVID-MS"
author: "Tim Schatto-Eckrodt"
output: 
    html_document:
      css: style.css
---

```{r setup, include=FALSE}
knitr::opts_chunk$set(echo = TRUE)
options(OutDec = ",")

library(magrittr)
library(dplyr)
library(reactable)
library(plotly)
library(stringr)

fig.inzidenz_nation_wide <- readRDS("data/fig.inzidenz_nation_wide.RDS")
fig.gender <- readRDS("data/fig.gender.RDS")
fig.mean_age <- readRDS("data/fig.mean_age.RDS")
fig.cases <-readRDS("data/fig.cases.RDS")
fig.inzidenz <- readRDS("data/fig.inzidenz.RDS")
fig.hosp <- readRDS("data/fig.hosp.RDS")
#df.gemeldet <- readRDS("data/df.gemeldet.RDS")
df.meta <- readRDS("data/df.meta.RDS")

#fig.notbremse <- readRDS("data/fig.notbremse.RDS")
#df.notbremse <- readRDS("data/df.notbremse.RDS")

total_cases <- df.meta[df.meta$county_name == "Münster", "total_cases"]
total_deceased <- df.meta[df.meta$county_name == "Münster", "total_deceased"]
total_recovered <- df.meta[df.meta$county_name == "Münster", "total_recovered"]
current_cases <- df.meta[df.meta$county_name == "Münster", "current_cases"]
case_rate_percent <- df.meta[df.meta$county_name == "Münster", "case_rate_percent"]
death_rate_percent <- df.meta[df.meta$county_name == "Münster", "death_rate_percent"]
#mean_delta_reported_calculated <- mean((df.gemeldet %>% filter(county_name == "Münster", !is.na(i_reported)) %>% mutate(delta_p = (i_calculated-i_reported)/i_reported))$delta_p)
#mean_delta_reported_calculated <- format(round(mean_delta_reported_calculated*100, 2), nsmall = 2)

```

Das RKI meldet eine 7-Tage-Inzidenz für Münster von ```r round(as.numeric(df.meta[df.meta$county_name == "Münster", "cases7_per_100k"]), 2)```. Es sind gerade etwa ```r current_cases```[^note_estimated] Personen an COVID-19 erkrankt (etwa ```r round(case_rate_percent, 2)```% der Münsteraner*innen).

Insgesamt sind seit März 2020 ```r format(total_cases, digits = 0, scientific = FALSE, big.mark = ".", decimal.mark = ",")``` Personen an COVID-19 erkrankt, wobei davon insgesamt etwa ```r format(total_recovered, digits = 0, scientific = FALSE, big.mark = ".", decimal.mark = ",")```[\(^1\)](#fn1) Personen wieder genesen und ```r format(total_deceased, digits = 0, scientific = FALSE, big.mark = ".", decimal.mark = ",")``` verstorben sind. Die Todesrate beträgt für Münster ```r round(death_rate_percent, 2)```%.

```{r echo=FALSE, out.width = "98%", out.height= "350px"}
df.meta %>% select(
  county_name, 
  cases7_per_100k, 
  current_cases,
  case_rate_percent,
  death_rate_percent,
  total_cases, 
  total_recovered, 
  total_deceased,
) %>% 
  mutate(county_name = stringr::str_replace(county_name, regex(".* "), "")) %>% 
  mutate(across(c(death_rate_percent, case_rate_percent, cases7_per_100k), ~ format(round(.x, 2), nsmall = 2))) %>% 
  #left_join(df.notbremse, by = "county_name") %>% 
  #relocate(notbremse, .after = county_name) %>% 
  reactable(
    compact = TRUE, borderless = TRUE, striped = TRUE, highlight = TRUE,
    columns = list(
      county_name = colDef(name = "Name", minWidth = 120, align = "left"),
      #notbremse = colDef(name = "Notbremse", align = "center"),
      cases7_per_100k = colDef(name = "7-Tage-Inzidenz", align = "right"),
      current_cases = colDef(name = "Aktuelle Fälle", align = "right"),
      case_rate_percent = colDef(name = "Inzidenz", align = "right"),
      death_rate_percent = colDef(name = "Todesrate", align = "right"),
      total_cases = colDef(name = "Fälle", align = "right"),
      total_recovered = colDef(name = "Genesen", align = "right"),
      total_deceased = colDef(name = "Verstorben", align = "right")
      #first_day = colDef(name = "Notbremse gilt seit", align = "right"),
      #days_since = colDef(name = "Werktage < 100", align = "right")
    ),
    columnGroups = list(
      colGroup(name = "Insgesamt", columns = c("total_cases", "total_recovered", "total_deceased"))
      #,colGroup(name = "Notbremse", columns = c("first_day", "days_since"))
    )
  )
```

```{r echo=FALSE, out.width = "98%", out.height= "350px"}
ggplotly(fig.inzidenz, tooltip = c("x", "y"), dynamicTicks = TRUE) %>% 
  plotly::config(displayModeBar = FALSE) %>% 
  plotly::style(visible="legendonly", traces = c(4,5,6,7,9)) %>% 
  plotly::layout(legend = list(orientation = "h", x = 0, y = -0.3))
# ggplotly(fig.cases, tooltip = c("x", "y"), dynamicTicks = TRUE) %>% 
#  plotly::config(displayModeBar = FALSE) %>% 
#  plotly::layout(legend = list(orientation = "h", x = 0, y = -0.3))
```

## Deutschlandweite Trends

```{r echo=FALSE, out.width = "98%", out.height= "350px"}
ggplotly(fig.inzidenz_nation_wide, tooltip = c("x", "text"), dynamicTicks = TRUE) %>% 
    plotly::config(displayModeBar = FALSE) %>% 
    plotly::style(visible="legendonly", traces = c(5:20)) %>% 
    plotly::layout(legend = list(orientation = "h", x = 0, y = -0.3))
```

```{r echo=FALSE, out.width = "98%", out.height= "350px"}
ggplotly(fig.hosp, tooltip = c("x", "text"), dynamicTicks = TRUE) %>% 
    plotly::config(displayModeBar = FALSE) %>% 
    plotly::layout(
                   legend = list(orientation = "h", x = 0, y = -0.3),
                   title = list(text = paste0(
                                              "7-Tage-Inzidenz der hospitalisierten COVID-19-Fälle",
                                              "<br>",
                                              "<sup>",
                                              "Punktschätzer und 95%-Prädiktionsintervall der adjustierten 7-Tage-Hospitalisierungsinzidenz in blau",
                                              "</sup>"
                           ))
    )
```

```{r echo=FALSE, out.width = "98%", out.height= "350px"}
ggplotly(fig.gender, tooltip = c("x", "y"), dynamicTicks = TRUE) %>% 
    plotly::config(displayModeBar = FALSE) %>% 
    plotly::layout(legend = list(orientation = "h", x = 0, y = -0.1))
```
Das RKI aggregiert Fälle nach sechs Altersgruppen (A00-A04, A05-A14, A15-A34, A35-A59, A60-A79, A80+). Das tatsächliche Alter der Infizierten kann daher nur geschätzt werden. Das geschieht hier über das theoretische Durchschnittsalter der jeweiligen Altersgruppen (unter Annahme einer gleichmäßigen Verteilung des Alters innerhalb der Gruppe). Für die Altersgruppe "A80+" wird der obere Range der Gruppe auf 99 Jahren gesetzt. So kann für jeden Tag, bei angemessener Fallzahl (n > 100), ein durchschnittliches Alter der gemeldeten Infizierten errechnet werden.

```{r echo=FALSE, out.width = "98%", out.height= "350px"}
ggplotly(fig.mean_age, tooltip = c("x", "y"), dynamicTicks = TRUE) %>% 
    plotly::config(displayModeBar = FALSE) %>% 
    plotly::layout(legend = list(orientation = "h", x = 0, y = -0.1))
```

<hr>

Gebaut mit R, Python, und zsh. Code verfügbar auf [Github](https://github.com/Kudusch/covid-ms/).

Alle Daten stammen aus dem [COVID-19 Datenhub](https://npgeo-corona-npgeo-de.hub.arcgis.com), aktueller Stand der Daten: `r df.meta[df.meta$county_name == "Münster", "last_updated"]`. Bericht erstellt um `r Sys.time()`. Es werden Zahlen aus den Datensätzen [RKI COVID19](https://npgeo-corona-npgeo-de.hub.arcgis.com/datasets/dd4580c810204019a7b8eb3e0b329dd6_0) und [RKI Corona Landkreise](https://npgeo-corona-npgeo-de.hub.arcgis.com/datasets/917fc37a709542548cc3be077a786c17_0) berichtet. Die adjustierte 7-Tage-Hospitalisierungsinzidenz wird berichtet nach den Daten aus dem [Github Repo des RKI](https://github.com/robert-koch-institut/COVID-19-Hospitalisierungen_in_Deutschland/blob/master/Aktuell_Deutschland_adjustierte-COVID-19-Hospitalisierungen.csv). Die täglich berichteten Inzidenzen werden durch den [Bericht des RKI](https://www.rki.de/DE/Content/InfAZ/N/Neuartiges_Coronavirus/Daten/Fallzahlen_Kum_Tab.xlsx) gemäß § 28b IfSG bestimmt. 

[^note_estimated]: Die Anzahl der genesenen Personen und damit auch die Anzahl der aktuell infizierten Personen wird nur geschätzt, da das Ende einer Infektion nicht gemeldet wird. (s.h. [Disclaimer zu Genesenen](https://www.arcgis.com/home/item.html?id=f10774f1c63e40168479a1feb6c7ca74))
